Inventaris van het archief van het Werkverband Integratie Jeugdwelzijnswerk Nederland (WIJN), 1973-1989
Nationaal Archief, Den Haag
- Zending 1988., A.
  - Stukken betreffende instellingen en inrichtingen 1948-1985., II.
    - Leeuwarden: Stichting Prinses Beatrixhuis; Diakonie van de Gereformeerde Kerk; Vereniging Humanitas; R.K. Vereniging voor Gezinsvoogdij en Patronage; Stichting Kinderzorg; Het Jongenshuis; Practische Hulp; Vereniging "Tot Steun"; Tjallingahiem; Prov. R.K. Vereniging voor Kinderbescherming in Friesland; Stichting Jeugd en Gezin., 213
    - Leiden: Lidwinahuis/Beukershof; De Lijsterhof; Stichting R.K. Kinderbescherming; Boddaert-tehuis; St. Margarita van Cortona Stichting; Maarten; Liefdewerk van de Heilige Cunera; Pro Juventute., 214
    - Leusden: Don Bosco., Lisse: Stichting Huis ter Beek.; Maarssen: De Ganzenhoef; Wilhelmus van Nassauen.; Maartensdijk: Persijn.; Maasbracht: De Maarsvaart.; Maastricht: Kindertehuis St. Joseph; R.K. Vereniging voor Gezinsvoogdij en Patronages; Gestichten der zusters van barmhartigheid.; 215
    - Maarsbergen: Valkenheide., 216-217
      - Bestanddeel 1, 216
      - Bestanddeel 2, 217
    - Maastricht: St. Maartenspoort; In den Nieuwhof., Meerssen: Montfortsgesticht.; Meppel: Vereniging Kinderzorg; Kinderhuis Meppel.; Middelburg: Het baken; Stichting Jeugd en Gezin Zeeland; Meisjeshuis; Veerse Singel; Vereniging "Tot Steun", Huize Klarenbeek.; Muiderberg: Stichting Noorthey.; Mook: Stichting Dominicus.; 218
    - Middelburg: Pro Juventute; Vereniging Kinderzorg., 219
    - Naarden: De Wiekslag, Kinderhulp., Nigtevegt: Breevecht.; Noordwijkerhout: St. Bavo.; Nijkerk: Het weeshuis; Meilust.; Nijmegen: De Beuken; Huize pater Dehon; R.K. Vereniging voor Gezinsvoogdij en Patronage; Jeugd en Gezin; Neerbosch; De Hunerberg; St. Joseph; R.K. Stichting voor Kinderbescherming; Vereniging "Tot Steun".; 220
    - Oldenzaal: R.K. Vereniging voor Gezinsvoogdij en Patronage; Liefdewerk voor Kinderbescherming., Ommen: Prot.Chr. Stichting Tehuizen en Dagverblijven.; Oosterbeek: J.P. Heyestichting; Paulastichting.; Oosterhout: Lievenshove.; Ootmarsum: St. Radboud.; Oploo: Bronlaak; Orthen.; Oss: R.K. Vereniging voor Gezinsvoogdij en Patronage; Stichting Margaretha; Mariagesticht.; Oude Pekela: Vereniging Kinderzorg.; Purmerend: De Burcht.; Pijnacker: Dioaconie van de Ned. Hervormde gemeente.; Reek: Gemeentelijk Kinderhuis.; 221
    - Rekken: Gelders Internaat; Rekkense Inrichtingen., Renswoude: Diaconie van de gereformeerde gemeente.; Ridderkerk: Pro Juventute.; Roermond: R.K. Vereniging voor Gezinsvoogdij en Patronage; Vereniging Clara Fey; Stichting Kindervoogdij; Huize St. Joseph; Huize Marienwaard; Steenen Trappen; R.K. Vereniging voor bescherming van meisjes.; Roosendaal: R.K. Vereniging voor Gezinsvoogdij en Patronage.; 222
    - Rotterdam: Kinderhuis "Het Bosje"; Tehuis voor werkende jongeren., 223
    - Rotterdam: Burgerweeshuis; De Springplank; St. Theresia; Raymundus; Sparta; Medisch Pedagogisch Instituut; Rotterdams Jeugdhuis; Pro Juventute; Stichting Rotterdamse Kindertehuizen., 224
    - Rotterdam: Bethanië; De Leeuwerik; Vereniging "Tot Steun"; Zuigelingentehuis., 225
    - Rotterdam: Katholieke vereniging voor Kinderbescherming; Kindertehuis der Hervormde Gemeente; Juliana; St. Jozef; Johannes Stichting; Vereniging Humanitas; Gunning-Vereniging., 226
    - Rotterdam: Dr. J.H. Pameyer Vereniging; Stichting nazorg B.L.O.; Moria; Leger des Heils; Het Klaverblad; Kleijn Henegouwen; Vereniging Kinderzorg; Stichting Kinderzorg Zuidwest Nederland; De Kindersluis., 227
    - Rotterdam: Stichting Kinderhuis dar Hervormde Gemeente; Diaconie der Gereformeerde Kerk; St. Jacobus; Don Bosco; Stichting Intermezzo; Kinderhulp; Jongensinternaat St. Laurentius; Het Moederhuis; R.K. Tehuis voor Werkende Jongeren; St Jozefzorg; Vereniging "Tot Steun"; Stichting H. Vianney., Rijswijk: Vereniging "Tot Steun"; St. Joseph.; 228
    - Santpoort: St. Raphaël, De Brug, De Goede Herder., Schagerbrug: Huize van Strijen; Scheveningen: Stichting Katholieke Kindertehuizen.; Schiedam: R.K. Weeshuis (Imelda); Lindenhof; St. Joseph;; R.K. Vereniging tot Kinderverpleging en Kinderbescherming; Lindenhof; Pro Juventute.; Schoorl: Patriciastichting.; Seerooskerke: Welgelegen.; Simpelveld: Clara Feystichting; Gabriël.; 229
    - Sittard, Slagharen, Sneek, Steenbergen, Soest, Soesterberg, Stevensbeek, Someren., 230
    - Termunten: Groot Bronswijk., Teteringen: Maria Rabboni.; Texel: Maartenshuis.; Tilburg: Don Bosco; R.K. Jongensweeshuis; Maria Goretti; Verenigd Liefdewerk voor Kinderbescherming; De Schalmen; Nazareth.; 231
    - Ubbergen: Roelant Stichting., Uden: St. Agnesgesticht.; Urmond: Huize Jongenshof.; Utrecht: Diaconie der Evangelisch Lutherse Gemeente; St. Nicolaas; Gesticht, der Liefde; De Haven; De Hoge Stoep; Kinderhulp.; 232
    - Utrecht: Stichting "De Opbouw"., 233
    - Utrecht: Pro Juventute; Vereniging "Tot Steun"; St. Aloysiusparochie; Stichting tot verzorging en verpleging van Zwakzinnigen; Het Baken; De Basis; Humanitas; Centrum voor Jeugdpsychatrie., 234
    - Utrecht: Vereniging van Diaconieën van Christelijk-Gereformeerde Kerken., 235
    - Utrecht: R.K. Vereniging voor Kinderbescherming; R.K. Kinderhuis; Maliestein; Ons tehuis; Stichting voor Jeugd en Gezin; De Tweesprong; Pleegzustervereniging Vista; Dr. J.Th. de Visserstichting; Gereformeerd Burgerweeshuis., 236
    - Valkenswaard: R.K. Vereniging voor Gezinsvoogdij en Patronage., Veendam: Vereniging Kinderverzorging.; Veldhoven: De Sprankel.; Veghel: R.K. Vereniging voor Gezinsvoogdij en Patronage.; Velp: De Drempel; De goede herder.; Velsen: Stichting voor Kinderverzorging.; 237
    - Venlo: R.K. Vereniging voor Gezinsvoogdij en Patronage. Katholieke Vereniging voor Kinderbescherming., Venray: Vereniging voor katholieke gezinsvoogdij.; Vlaardingen: Stichting Pro Juventute; Weeshuis der Hervormden.; Vogelenzang: Casa Carmeli.; Voorburg: Diaconie van de gereformeerde kerk.; Voorst: De Beele.; Vries: Maria Christina.; 238
    - Venlo: Mgr. Marrestichting; Lataste; St. Dominicus; St. Joseph Nazareth., 239
    - Wassenaar: Kruisvaarders van St. Jan; De Sonneburgh., Wapenveld: dr. W.L. Slotstichting "De Dreef".; Wagenborgen: Vereniging tot Christelijke Liefdadigheid.; Wageningen: Kinderhulp.; Weert: Liefdwerk voor Kinderbescherming; R.K. Vereniging voor Gezinsvoogdij en Patronage.; Wilp: De Lathmen.; Winschoten: Vereniging Kinderzorg.; 240
    - Zaandam: Vereniging "Tot Steun"; Sociaalzorg der gemeente Zaandam; Vereniging Liefedwerk voor Kinderbescherming; Pro Juventute; Vereniging Kinderhulp., Zaltbommel: Weeshuis der Hervormden.; Zandvoort: Gemeentelijk instituut voor maatschappelijk hulpbetoon; Groot Kijkduin.; 241
    - Zeist: Kinderhulp; Vereniging Hernhutter Kinderhuis; Kindertehuis Heerenwegen; St. Zonnetehuisen Veldheim/Stenia; St. Jan., Zoeterwoude: Huize de Goede Herder; Huize St. Euphrasia.; 242
    - Zetten: Heldringgestichten., 243-244
      - Bestanddeel 1, 243
      - Bestanddeel 2, 244
    - Zwolle: Arcadia; Stichting I.J.G.; Vereniging Kindersorg; Lukasstichting; Commissie voor Kinderbescherming; Vereniging "Tot. Steun"; Weeshuis der Hervormde Gemeenten; R.K. Weeshuis; De Ambelt; R.K. Vereniging voor Gezinsvoogdij en Patronage; Jeugdhuizen., 245
    - Zutphen: Vereniging Liefdewerk Kinderbescherming; Vereniging Kinderzorg; R.K. Vereniging voor Gezinsvoogdij en Patronage; Pro Juventute; Stichting tot verzorging van minderjarigen; Stichting Welzijn Jongeren., 246
    - Nader: Amersfoort, Amsterdam, Apeldoorn, Asten, Breda, Delft, Dordrecht, Eindhoven., 247
    - Epe, Groningen, Haarlem, Hilversum, Leiden, Nijmegen, Rolde, Rotterdam, Tilburg., 248
    - Utrecht, Veendam, Velp, Zeist, Zwolle, Zutphen., 249
  - Stukken betreffende landelijke aangelegenheden, III.
    - Dossiers: Landelijke beraadsgroep; Ordeningsorgaan: agenda's, notulen, algemene correspondentie; projectgroep van de landelijke beraadsgroep; Themagroep Gezinshuizen Friesland; Themagroep Gezinshuizen in Noord-Nederland; Themagroep Gezinshuizen Oost; Themagroep Gezinshuizen Zuid-West; Themagroep Gezinshuizen Noord-West; Z.I.B., projectgroep lange termijn; Regionale beraadsgroepen, algemene correspondentie., 250
    - Dossiers: Oprichting van het WIJN; mediaprijs in verband met het tienjarig bestaan van het WIJN; inschakeling Administratief centrum Zeist bij de verwerking Informatiekrant; hearings structuurmodel WIJN., 251
    - Ingekomen vergaderstukken van de Landelijke Beraadsgroep en van het vooroverleg van het Ordeningsorgaan., 252
    - Correspondentie van het vooroverleg van het Ordeningsorgaan: DKB, Nationale Federatie voor Kinderbescherming, andere organisaties. Correspondentie van het vooroverleg van het Ordeningsorgaan over tehuizen., 253
    - Correspondentie van het vooroverleg van het Ordeningsorgaan over tehuizen., 254, 256
      - Bestanddeel 1, 254
      - Bestanddeel 2, 256
    - Ingekomen en uitgaande stukken van de landelijke beraadsgroep. Dossier: beraadsgroep in wording en verdere ontwikkeling., 255
    - Ingekomen en uitgaande stukken van de landelijke beraadsgroep. Algemene correspondentie van het vooroverleg van het Ordeningsorgaan., 257
    - Dossiers: Opgeheven tehuizen; Ruimtelijk samengaan en integratie; Structuuronderzoeken intern; Aanvragen van het lidmaatschap., 258
    - Stukken betreffende instellingen in Amsterdam em Utrecht., 260
    - Dossier: Regio Oost., 261
    - Dossier: Regio Noord-West., 262-263
      - Bestanddeel 1, 262
      - Bestanddeel 2, 263
    - Dossier: Regio Zuid-West., 264-267
      - Bestanddeel 1, 264
      - Bestanddeel 2, 265
      - Bestanddeel 3, 266
      - Bestanddeel 4, 267
    - Dossiers: Contract inrichtingsverplichtingen; ongevallenverzekering; scholierenverzekering; verzekering van vergoedingen aan derden; rechtstreekse betaling van verpleeggelden; verslaglegging; pupillenbestand; groepsgrootte; diverse opleidingen., 268
    - Dossiers: Enquêtes; Ontspanning; Personeelsbemiddeling; Stagiaires; Oudere werknemers; Pastorale medewerkers; maatschappelijk werk in de internaten; V.O.; formatie van kaderpersoneel; Nieuwbouw, verbouw; Ontkoppeling; Schenkingen van derden; Advertenties; Kinderbescherming en publiciteit; Onderzoekingen van wetenschappelijke organisaties; Ministerie van Justitie; rechtspraak, rechtsgedingen; plaatsende instanties., 269
    - Dossier: Afdeling W en O; onderzoek Buikhuisen; Statistisch materiaal Correspondentiemap., 270
    - Stukken betreffende interne organisatie, administratieve en algemene circulaires. WIJN-wijzer. Correspondentie met belangstellenden, de Eerste Kamer, de Minister-President, de Staatssecretaris van Justitie, de rest van de overheid en de administrateurs van voogdij/gezinsvoogdij en voogdij-instellingen., 271
    - Dossier: Regionaal Bureau Noord., 272-274
      - Bestanddeel 1, 272
      - Bestanddeel 2, 273
      - Bestanddeel 3, 274
    - Dossiers: Regionale afdelingen; afdelingssecretaresses; activiteiten van de afdeling B.E.J.; Stichting voor het Kind; Werkgroep voorlichting en publiciteit; Informatiekrant., 275
    - Knipselkrant; financiële wegwijzer; folders; pers; radio; film; tentoonstelling., 276
    - Dossier: Reglement commissie voor personeelsaangelegenheden; A.O.W.; Kollektieve autoverzekering; Accountantscontrole; Werkloosheidsuitkeringen; Adviesgroep onvrijwillig ontslag; Uitzendkrachten; Keuring; Pastorale medewerkers., 277
    - Dossier: Werkgroep salarisregeling residentiële hulpverlening; Werkgroep bespreking konsekwenties invoering werktijdenbesluit; Arbeidsvoorwaarden voor personeel in dienst van inrichtingen en instellingen voor kinderbescherming; Aangaan van dienstverband; Geneeskundige keuring; Aangaan van C.A.O.; Tewerkstelling van stagiaires; Vakantiehulp; Pensionering; Uitkering bij werkloosheid; Commissie van geschil., 278
    - Dossier: Richtlijnen voor de salariëring van medewerkers in de interne niet gehuwde moederzorg; Salarisrapport I en III; Bezoldigingsbesluit burgerlijke rijksambtenaren; Salarisregeling voor de externe kinderbescherming; Salarisregeling van de interne kinderbescherming; Salarisregeling., 279
    - Dossier: Inwoningskosten; Inhoudingen; Nacalculatie; Minimumloon; Salariëring stagiaires, academici, praktijkleiders, maatschappelijke werkers, jeugdigen, groepsopvoeders, administrateurs, directie; Inlichtingen., 280
    - Premiespaarregeling rijksambtenaren; Vergoeding verblijfkosten; Reiskosten gehuwden, vrijwillige gezinsvoogden; Bedrijfscommissaris van de welzijnssector; Arbeidsongeschiktheidsverzekering; Loongrens verplichte ziekenfondsverzekering; AOW/AWW, regeling, compensatie; Verlofdagen; Buitengewoon verlof; Cursusverlof; Verlof bij overlijden van verwanten; 5% regeling; Vakantieregeling; Vakantieuitkering; Onregelmatigheidstoeslag; Werktijdenbesluit voor verplegings- of verzorgingsinrichtingen; Overwerkregeling., 281
    - Dossiers: Conferenties New Delhi; The international child welfare review; Algemene raad van de I.U.C.W.; Executive Board van de I.U.C.W.; Contributie aan de I.U.C.W.; Adviesgroepen, "Social problems of children and youth"; Samenstelling van de I.U.C.W.; Gemeentelijke instanties; Internationaal jongeren jaar., 283
    - Dossiers: Internationaal jaar van het kind; International Federation for Documentation; F. I.C.E. (=I.U.C.W., franstalig); Umosea; Indonesië., 284
    - Dossiers: Kinderrechterscongres; Kinderrechterstribunaal; Congres lichaamstaal; Congres in Israël 1984; Welzijnsseminar van Samsom-uitgeverij; Herdenking kinderwetten; Hamburgse prijsvraag; Commissie Oriënteringsdagen; Ekspertenge-spräch., 285
    - Internationale contacten (diverse dossiers)., 286
    - Dossier: Stuurgroep Ontwikkelingsprojecten (S.O.P.), 287
    - Dossiers: Partiële leerplicht; Werkgroep SPO-Mikajel; Landelijke examencommissie; Vaste commissie voor onderwijs; Wetgeving van het Ministerie van Sociale Zaken; Gewestelijke arbeidsbureaus; Vaste kamercommissie van Sociale Zaken; Correspondentie met het Ministerie van Sociale Zaken en Werkgelegenheid; Beraadsgroep Knelpunten Welzijnsbeleid; Interdepartementale stuurgroep Jeugdvragen., 288
    - Dossiers: Stuurgroep maatschappelijke diskussie Energiebeleid; Ministerie van Economische Zaken; Inkomstenbelasting; Successiewet; Loonbelasting; Belastingen; Ministerie van Binnenlandse Zaken; Minister van Volksgezondheid en Miljeuhygiëne; bureau Registratie; Interdepartementale stuurgroep Drugsbeleid; Vaste Kamercommissie Volksgezondheid en Miljeuhygiëne; Commissie Nationaal Plan en Opvoeding; Medisch Opvoedkundige Bureaus; Pensioenfonds Volksgezondheid en Maatschappelijk Werk; Pensioenfonds; Posterijen; Congresgebouwen; Jaarbeurzen; Bedrijfsverenigingen., 289
    - Dossiers: Accountantskantoren; Bernicke I en II; Verzekeringsmaatschappijen; C.E.A.; Aktiegroepen; "Waar gebeurd"; Stichting integratie buitenbeentjes; Algemene Vereniging van Ouders - Minderjarige; Vereniging Onderhand; Christelijke Federatie van Bonden van Overheidspersoneel C.F.O., 290
    - Dossiers: ABVA/KABO; SRO; Vakbonden algemeen; Werkgeversvereniging Maatschappelijke Dienstverlening; Onsnappingsclausulecommissie van het Overleg Arbeidsvoorwaarden Jeugdwelzijnswerk; Algemene correspondentie inzake Overleg Arbeidsvoorwaarden Jeugdwelzijnswerk; Bedrijfscommissie voor de Jeugdwelzijnssector; Federatie van werkgeversverenigingen in de welzijnssector; Politieke partijen; Stichting Nationaal Orgaan Zwakzinnigenzorg., 291
    - Vervallen., 292
      Archief van de Regio Noord-West, overgedragen aan het Rijksarchief in Noord-Holland
    - Dossiers: Adviesbureaus; Werkgroepen Registratie; Vakaturestop; Rijksbijdrageregeling; Samenwerking Nu, Noordbrabant en Oost; Jeugdwelzijnsoverleg in Zuidwest Drenthe; Stichting Humanitas., 293
    - Dossiers: Pro Juventute; Medewerkersraad; Algemeen Overleg Werkvoorwaarden; WIJN-werkgroep De Kortste Weg; Werkgroep stagiaires; Werkgroep seksualiteit., 294
    - Dossiers inzake werkgroepen: Compendium; Begeleidingsgroep Pastorale Medewerkers; Vrouwen binnen het WIJN; Commissies; Statistische gegevens inzake tehuizen, instellingen; Samenwerking Nu Limburg., 295
    - Startnota Jeugdwelzijnsbeleid van de Nationale Raad voor Maatschappelijk Welzijn., 296
    - Instellingen in Amsterdam, Hulp voor Onbehuisden, Vereniging Beth San en het huis Beth Patet, Leger des Heils, Vereniging "Wees een zegen"., 300
    - Venlo, huis van St. Joseph Patrocinium., 301
    - Utrecht: Stichting "De Opbouw"; Maastricht; Stichting van zusters van het Arme Kind van Jesus., 302
    - Delft: Weeshuis der gereformeerden; Stichting voor Jeugd en Gezin in Friesland; Zwolle, Pro Juventute; Rotterdam, Stichting begeleiding kamerbewoners., 303
    - Stukken betreffende diverse inrichtingen en instellingen: een ongeordende verzameling verslagen., 304-305
      - Bestanddeel 1, 304
      - Bestanddeel 2, 305
    - Stukken betreffende Amsterdam, de Vluchthaven; diverse instellingen in Tilburg. Dossiers: Adviesraad inzake subsidieregeling en arbeidsvoorwaarden; Kommissie Studie en vorming; Project Jeugdwerk Zuid-West Drenthe., 306
    - Ingekomen verslagen en subsidieadviezen van het Koningin Julianafonds; Dossier inzake een Adviesbureau voor Ouderen en Jongeren., Ongeordende stukken.; 307
    - Ongeordende stukken., 308
    - Gedeponeerde archiefstukken van een bestuurslid van FIOM., 309
- Zending 1989., B.
  - Algemeen landelijk archief: dossiers, I.
    - Stukken betreffende adviesbureaus van het W.I.J.N.: Algemene correspondentie; verhouding van adviesbureau' s met J.A.C.'s; verhouding van adviesbureaus met gezinsvoogdij; financiering; jaarverslagen; subsidiëring; registratie., 310
    - Stukken betreffende adviesbureaus van het W.I.J.N.: organisatie van bureaus van de "vier grote steden"; publiciteit; aanvullend beleid; arbeidsplaatsenplan., 311
    - Stukken betreffende over leg met het ministerie, de staatssecretaris en ambtelijke instellingen van Welzijn, Volksgezondheid en Cultuur., 312
    - Stukken betreffende de regionale organisatie R.O.JA. in Amsterdam., Dossier Huisvesting regionale vestigingen:; Regio Noord in Groningen;; Regio Zuid-West in Rotterdam;; Regio Noord-West in Amsterdam;; Regio Oost in Zutphen;; Regio Oost in Dronten;; Regio Friesland in Leeuwarden; 313
    - Stukken betreffende overleg met het ministerie, de staatssecretaris en ambtelijke instellingen van Justitie., 314
    - Stukken betreffende het Landelijk Platform Adviesburo's: Samenstelling, algemene correspondentie, notulen, agenda's en bijlagen, werkgroep publiciteit., 315
    - Stukken betreffende Financiën: regiorekeningen, financiële jaaroverzichten, financieel meer jarenplan, giften en donaties aan het WIJN, begroting, indirecte financiering door contributiebetaling, contributieheffing., 316
    - Stukken betreffende de commissie Levensbeschouwing. Stukken betreffende Publiciteit: lezingen, televisie, 317
    - Stukken betreffende de commissie Kwaliteitskritieria. Stukken betreffende een regeringsrapport Doelmatig en democratisch functioneren van overheidsinstelllingen., 318
    - Dossier Samenwerking in de jeugdhulpverlening: Stimuleringsregeling van W.V.C; studiedag., Dossiers inzake functioneringsrapportage: maatschappelijke werkers; groepsleiders/groepsopvoeders; praktijkleiders (Case-load).; 319
    - Stukken betreffende W.I.J.N. -reacties over studies inzake management in de welzijnssector, Stukken betreffende het Project Registratie Kwaliteitsontwikkeling; Stukken betreffende jeugdwerkloosheid; Stukken betreffende samenwerking met het Nederlands; Instituut voor Kinderstudie.; 320
    - Stukken betreffende budgetteringsregelingen voor instellingen., Stukken betreffende verzekeringen: autoverzekeringen en w.a.-verzekeringen voor internaten; w.a.-verzekeringen voor kinderbeschermingspupillen.; 321
    - Dossier Provinciale welzijnsplanning Interpal: adviesstrukturen; Limburg; Noord-Brabant; Zuid-Holland., 322
    - Dossier Proviciale welzijnsplanning Interpal: Noord-Holland; Utrecht; Drenthe; Friesland; Groningen., 323
    - Stukken betreffende koepeloverleg met Gamma., Stukken betreffende drugshulpverlening.; Stukken betreffende dagbehandeling.; Stukken betreffende hulpverlening aan oudere jeugd; 324
    - Stukken betreffende betrekkingen met het Koningin Julianafonds: garantiefonds; samenstelling bestuur;a1gemene correspondentie., Bossier Leefgroepklimaatschaal.; Stukken betreffende het Nationaal Fonds Kinderbeschermina.; Stukken betreffende schoolwerkweken.; Stukken betreffende bevoorschotting en terugvordering door het Ministerie van Justitie.; Stukken betreffende processen over belastingkwesties.; Stukken betreffende rechtzaken ten behoeve van pupillen.; Dossier "financiële minima jeugdbescherming"; Stukken betreffende financiële hulpverlening aan wezen.; 325
    - Dossiers inzake privacybescherming., Stukken betreffende conctacten met het Ministerie van Welzijn, Volksgezondheid en Cultuur over maatschappelijk werk; landelijke contactbureaus en werkgroepen ter voorkoming van zelfmoord en criminaliteit.; Stukken betreffende overheidsbeleid in het algemeen: reorganisatie van de jeugdhulpver lening; aanvullend beleid; regeerakkoord.; 326
    - Stukken betreffende contacten met het Ministerie van Justitie: centraa1 particu1ier meldingspunt; inspectiebezoeken aan jeugdinternaten; ministeriële commissies; bijzondere kamercommissie voor jeugdwelzijn; commissie kleine criminaliteit; werkgroep consequenties praktijkleiding; raden voor de kinderbescherming., 327
    - Stukken betreffende contacten met het Nationaal comité Kinderpostzegels., 328
    - Stukken betreffende organisaties van geestelijke gezondheidszorg: Regionale Instituten van Geestelijke Gezondheidszorg (R.I.G.G.); Regionale Instituten van Ambulante Geestelijke Gezondheidszorg (R.I.A.G.G.); Federatie voor therapeutische gezinsverp1eging., Stukken betreffende belangenorganisaties: Unie van Adviesbureaus allenstaande ouders en opvangcentra voor ouder en kind (U.V.O.M.) Stichting welzijnsbevordering weduwen en weduwnaars; Stichting Oderzoek Rechtspleging in Familiezaken (S.O.R.).; 329
    - Stukken betreffende de Fédération Internationale des Communautés d' Enfants (F.I.C.E.) en de Nederlandse sectie., 330
    - Ter kennisneming ontvangen stukken van belangenorganisaties voor de jeugd; Kinderverzoging en opvang, Vereniging voor Jeugdwelzijnswerk; Kinderte1efoon; Vereniging tegen Kindermishandeling; Nederlandse Federatie voor Jeugd en Jongerenwerk., Stukken betreffende het project Op kleine schaal.; 331
    - Ter kennisneming ontvangen stukken van maatschappelijke organisaties: J.O.I.N.T; Nederlandse Gezinsraad; Nederlandse Vereniging voor Rechtspraak; Stichting Centrale Raad voor Gezinsverzorging., 332
    - Stukken betreffende het Regionaal Bureau Zuid: werkgreopen; directeurenover leg; ledenvergadering., 333
    - Stukken betreffende het Regionaal Bureau Zuid: bestuur, begroting., 334
    - Stukken betreffende landelijke afdelingen: onderzoek, bedrijfseconomische zaken, bibliotheek., 335
    - Stukken betreffende landelijke afdelingen: juridische zaken, voorlichting, werkontwikkeling en onderzoek., 336
    - Stukken betreffende het regionaal en landelijk koördinatorenoverleg., 337
    - Stukken betreffende bestuurs- en ledenvergaderingen, bestuursoverleg en intern herstructureringsoverleg., 1985-1987; 338-341
      - Bestanddeel 1, 338
      - Bestanddeel 2, 339
      - Bestanddeel 3, 340
      - Bestanddeel 4, 341
        Ter kennisneming ontvangen stukken inzake de Herstructurering van Landelijke Organisaties van Maatschappelijk Werk zijn vernietigd.
    - Stukken betreffende de interne organisatie: Nieuwsbrief arbeidsvoor waarden; Medewerkerskrant Niewsbrieven; reorganisatie van het landelijk bureau; landelijk bureau-overleg., 342
    - Stukken betreffende het Regionaal Bureau Zuid-West in Rotterdam., 343-344
      - Bestanddeel 1, 343
      - Bestanddeel 2, 344